【裁判字號】    99,交聲,1234
【裁判日期】    990708
【裁判案由】    交管條例聲異
【裁判全文】
臺灣板橋地方法院交通事件裁定        99年度交聲字第1234號
原處分機關  交通部公路總局臺北區監理所板橋監理站
異  議  人  甲○○
即受處分人
上列異議人即受處分人因違反道路交通管理處罰條例案件，對於
交通部公路總局臺北區監理所板橋監理站於民國99年5 月19日所
為之處分（原處分案號：板監裁字第裁41-CR0000000號），聲明
異議，本院裁定如下：
    主  文
異議駁回。
    理  由
一、原處分意旨略以：異議人即受處分人甲○○於民國99年3 月
    24日上午11時39分許，將其所有車牌號碼388-DEZ 號重型機
    車，違規停放在禁止臨時停車之臺北縣永和市○○路22號前
    之騎樓內，經警逕行製單舉發，爰依道路交通管理處罰條例
    第56條第1 項第1 款規定，裁處異議人罰鍰新臺幣（下同）
    600 元。
二、聲明異議意旨略以：伊於上開時間，將上開重型機車停放在
    臺北縣永和市○○路22號前，但該處並無禁止停車之告示牌
    ，且暫停位置並不影響行人通行，伊只是到銀行辦事而將機
    車臨停於騎樓側邊，不到10分鐘就被員警開單，伊心中無限
    委屈，爰依法聲明異議，請求撤銷原處分云云。
三、按「人行道」指為專供行人通行之騎樓、走廊，及劃設供行
    人行走之地面道路，與人行天橋及人行地下道；橋樑、隧道
    、圓環、障礙物對面、鐵路平交道、人行道、行人穿越道、
    快車道等處，不得臨時停車，道路交通管理處罰條例第3 條
    第3 款、道路交通安全規則第111 條第1 項第1 款分別定有
    明文。次按汽車駕駛人停車時，有在禁止臨時停車處所停車
    之情形者，處新臺幣600 元以上1,200 元以下罰鍰，道路交
    通管理處罰條例第56條第1 項第1 款亦定有明文。
四、經查：
  (一)本件異議人甲○○所有之上開重型機車，於99年3 月24日上
    午11時39分許，停放在禁止臨時停車之臺北縣永和市○○路
    22號前之騎樓內，為臺北縣政府警察局永和分局員警朱美芳
    逕行製單舉發，嗣經原處分機關即交通部公路總局臺北區監
    理所板橋監理站依據道路交通管理處罰條例第56條第1 項第
    1 款規定，於98年5 月19日裁處異議人罰鍰600 元之事實，
    有上開裁決書、臺北縣政府警察局北縣警交大字第CR000000
    0 號舉發違反道路交通管理事件通知單1 紙、臺北縣政府警
    察局永和分局99年4 月29日北縣警永交字第0990014363號函
    暨檢附違規採證照片1 張在卷可稽（見本院卷第4 、8 、13
    頁）。
  (二)異議人雖執前詞置辯，惟觀諸卷附違規採證照片所示（見本
    院卷第12頁），可知其停車位置屬臺北縣永和市○○路22號
    建築物本體1 樓退縮之空間，與道路間尚有紅磚道足資區隔
    ，依一般生活經驗觀察，顯而易見該處所係供行人行走之騎
    樓，揆諸前揭說明，該騎樓屬人行道，依法不得停車或臨時
    停車，自非供駕駛人停放車輛之處所，異議人既領有駕駛執
    照，並親自參與交通運作，對此自應早已知悉，並明瞭自身
    負有遵守此等交通法規之義務。而人行道係劃設專供行人通
    行之用，基於道路交通管理之公益目的，自不容私人停車佔
    用以妨礙行人通行之安全，則異議人將上開重型機車停放在
    上開騎樓，揆諸上開道路交通管理處罰條例及道路交通安全
    規則規定，當然構成在禁止臨時停車處所停車之違規行為，
    是以，異議人於上開時、地在禁止臨時停車處所違規停車之
    事實，堪以認定。至異議人辯稱其停放機車之位置並未影響
    行人通行云云，然其違規停放機車之行為是否影響行人通行
    ，實與本件是否構成違規乙節無涉，故異議人以前詞置辯，
    仍無解於其違規事實之認定。
五、綜上所述，異議人所有之上開重型機車既確有於上開時、地
    ，在禁止臨時停車處所停車之違規行為，則原處分機關據以
    援引前揭規定，並參酌違反道路交通管理事件統一裁罰基準
    表之規定，裁處異議人罰鍰600 元，核無違誤。本件異議為
    無理由，應予駁回。
據上論斷，應依道路交通案件處理辦法第19條，裁定如主文。
中    華    民    國    99    年    7     月    8     日
                  交通法庭  法  官  錢衍蓁
上列正本證明與原本無異。
如不服本裁定，應於裁定送達後五日內敘明抗告理由，向本院提
出抗告狀。
                            書記官  劉靜慧
中    華    民    國    99    年    7     月    8     日

司法院資訊處製作；財團法人民間司法改革基金會備份。
